# 受限资金的披露以及在现金流量表中的体现

提问人：周庆 123 时间：2019-03-12 14:53:35
背景：被审计单位为互联网科技企业， 2017 年本公司申请了深圳市科技创新委员会项目，项目政府补助 240 万，其中 110 万购买无形资产-软件，剩余的 130 万存在银行，等项目验收后才可使用。该项目的验收的第四阶段为 2019-1-1 至 2019-6-30，如存在 2019-6-30 无法验收的情况将推迟半年，推迟半年后如再存在无法验收的情况将再推迟半年，如再未能验收，则公司将三年内无法再申请该项目；
请问：该受限资金在资产负债表的列示科目？是流动资产还是列示在银行存款-受限资金？

回答人：chenyiwei
根据项目的预计研发、验收进度，谨慎估计解冻的时间，根据预计解冻时间距离资产负债表日是否超过 12 个月，确定是否属于流动资产。如果属于流动资产的，可以列报为 “银行存款——受限资金”；如果属于非流动资产的，则列报为 “其他非流动资产”。